---
title: "final_bio"
author: "Santiago"
date: "5/18/2021"
output: html_document
---

```{r setup, include=FALSE}
knitr::opts_chunk$set(echo = TRUE)
```

## R Markdown


Nota: 
Se podria tratar de empezar ajustando los tiempos a algun modelo para ver si su supervivencia tiene forma de algun modelo etc...
```{r}

```

 

```{r cars}
 library(tidyverse)

library(survival)
library(KMsurv)
library(actuar)
library(BGPhazard)
library(rmutil)

data<-read_csv('heart_failure_clinical_records_dataset.csv')

```

 
You can also embed plots, for example:

```{r pressure, echo=FALSE}
summary(data)
```


```{r}
data
```
 

KM en funcion del sexo, no hay grandes diferencias: 
```{r}
# Kaplan Meyer en funcion del sexo: 

t<-Surv(data$time,data$DEATH_EVENT)
xfit<-survfit(t~data$sex)
plot(xfit,col=1:2)
```
 
 

 Siguiendo a Ahmed et al probamos la relacion de survival en funcion del ejection fraction
generando 3 intervalos: 
<30
entre 30 y 45
> a 45



```{r}

breaks<-c(0,30,45)
#breaks <- seq(min(data$time), max(data$time), 0.03)
EF_intervals<-cut(data$ejection_fraction,c(breaks,Inf), labels = breaks, include.lowest = TRUE)

```


```{r}
xfit_2<-survfit(t~EF_intervals)
plot(xfit_2,col=1:3)
```
 
   

Cox regression en funcion de ejection fraction: 
```{r}
xfitc<-coxph(t~data$ejection_fraction)
summary(xfitc)
```


  Para validar el modelo: 
 
 boot.roc(pred, true.class, stratify = TRUE, n.boot = 1000,
  use.cache = FALSE, tie.strategy = NULL)
 






Pruebo estas dos variables porque Chicco y Jurman (2020) encontraron que son relevantes. 
Pero ellos usan otros modelos no lineales para encontrar la importancia de estas variables. 
```{r}
xfitc_2<-coxph(t~ejection_fraction+serum_creatinine, data=data)
summary(xfitc_2)
```

Se puede hacer nu test anova para comparar los dos modelos de arriba: 
Y observamos que el segundo modelo es mejor porque su log lik es mayor
```{r}
anova(xfitc,xfitc_2)
```

